【裁判字號】    90,上訴,2627
【裁判日期】    900911
【裁判案由】    違反槍砲彈藥刀械管制條例
【裁判全文】
臺灣高等法院刑事判決                            九十年度上訴字第二六二七號
    上  訴  人
    即  被  告  乙○○
    指定辯護人  本院甲○
右上訴人即被告因違反槍砲彈藥刀械管制條例案件，不服臺灣桃園地方法院九十年度
訴緝字第四七號，中華民國九十年六月二十九日第一審判決（起訴案號：臺灣桃園地
方法院檢察署八十九年度偵字第一三四七九號）提起上訴，本院判決如左：
    主  文
上訴駁回。
    事實及理由
一、本案經本院審理結果，認第一審以上訴人即被告乙○○共同犯槍砲彈藥刀械管制
    條例第十一條第一項之未經許可，製造可發射子彈具有殺傷力槍枝之罪，判處有
    期徒刑五年二月，併科罰金新臺幣十萬元，並諭知罰金如易服勞役，折算之標準
    為新臺幣九佰元（即銀元三佰元）折算壹日。扣案之仿ＧＬＯＣＫ廠具殺傷力之
    改造玩具手槍壹枝（槍枝管制編號0000000000，含彈匣壹個），沒收
    。認事用法及量刑均無不當，應予維持，並引用第一審判決書記載之事實、證據
    及理由。
二、被告上訴意旨略以：渠並未改造槍枝，亦未叫別人幫渠改造云云。
三、惟查被告於八十九年一月底某日，在台中市○○路、重慶路口某不知名之模型槍
    玩具店內，以新台幣（下同）五千元價格，購得一把不具殺傷力仿ＧＬＯＣＫ廠
    半自動玩具手槍一支（含彈匣一個）後，為避免遭地下錢莊催討債務，嗣於八十
    九年五月間，被告將所購得之前開玩具手槍，以六千元代價，交由其姓名年籍不
    詳綽號「阿炮」之成年友人，將該把玩具槍枝以更換土造金屬槍管之方式，製造
    成機械性能良好，可供擊發子彈具有殺傷力之槍枝（槍枝管制編號000000
    0000）。俟「阿炮」改造完成後，即將前揭槍枝交還被告等情，迭據被告於
    警訊、檢察官偵查、原審審理、本院審理中自白不諱。被告固未自行改造前述槍
    枝，亦未參與改造槍枝之行為，惟犯罪行為本無需親自為之，此即刑法共犯一章
    之所由設；另按共同正犯之成立，祇須具有犯意之聯絡，行為之分擔，既不問犯
    罪動機起於何人，亦不必每一階段犯行，均經參與；最高法院三十四年上字第八
    六二號亦著有判例可資參照。本件既係由被告以六千元之代價，將該把玩具槍枝
    交由其姓名年籍不詳綽號「阿炮」之友人，而委由綽號「阿炮」之友人將該把玩
    具槍枝以更換土造金屬槍管之方式，改造成機械性能良好，可供擊發子彈具有殺
    傷力之槍枝；衡諸日常事理，果非被告有意將該槍枝改造為可發射子彈具有殺傷
    力槍枝，被告焉有以六千元代價，將該槍交予「阿炮」之理？被告既有意將該槍
    枝改造為可發射子彈具有殺傷力槍枝，雖被告就改造槍枝之行為未親自參與，惟
    此並不影響被告對於其將該槍交予「阿炮」之際，其與「阿炮」二人，對於被告
    委由「阿炮」將前述槍枝改造為可發射子彈具有殺傷力之槍枝之事實，益足證被
    告對於由「阿炮」將前述槍枝改造為可發射子彈具有殺傷力之槍枝一節顯有認識
    且有意使其發生；被告與「阿炮」二人間，對於改造前述槍枝之犯行，顯有犯意
    之聯絡及行為之分擔，而均為共同正犯，至為灼然。被告上訴意旨空言其未改造
    槍枝云云，顯無可採。
四、綜上所述，被告前述上訴意旨，於法尚無可採。其執此上訴意旨，指摘原判決不
    當，求予撤銷改判，為無理由，應予駁回。
據上論結，應依刑事訴訟法第三百七十三條、第三百六十八條，判決如主文。
本案經檢察官鄭龍照到庭執行職務。
中      華      民      國      九十    年      九      月      十一    日
                            臺灣高等法院刑事第十庭
                                    審判長法  官  溫  耀  源
                                          法  官  何  菁  莪
                                          法  官  林  銓  正
右正本證明與原本無異。
如不服本判決應於收受送達後十日內向本院提出上訴書狀，其未敘述上訴之理由者並
得於提起上訴後十日內向本院補提理由書（均須按他造當事人之人數附繕本）。
                                          書記官  吳  美  貞
中      華      民      國      九十    年      九      月      十三    日
附錄：本案論罪科刑法條全文
修正後槍砲彈藥刀械管制條例第十一條
未經許可，製造、販賣或運輸第四條第一項第一款所稱其他可發射金屬或子彈具有殺
傷力之各式槍砲者，處五年以上有期徒刑，併科新臺幣一千萬元以下罰金。
未經許可，持有、寄藏或意圖販賣而陳列第一項所列槍砲者，處一年以上七年以下有
期徒，併科新臺幣七百萬元以下罰金。


司法院資訊處製作；財團法人民間司法改革基金會備份。
